【裁判字號】    92,交抗,343
【裁判日期】    920405
【裁判案由】    聲明異議
【裁判全文】
臺灣高等法院臺中分院刑事裁定                    九十二年度交抗字第三四三號
    抗  告  人
    即受處分人  甲○○
右抗告人，因違反道路交通管理處罰條例案件，不服臺灣南投地方法院中華民國九十
二年四月十五日裁定（九十二年交聲字第四一號）提起抗告，本院裁定如左：
    主  文
抗告駁回。
    理  由
一、異議意旨及抗告意旨略以：抗告人即受處分人甲○○，於民國九十二年二月四日
    下午一時五十二分許，駕駛車牌號碼ＫＪ─九○八八號自用小客車，以車速一一
    九公里行經國道三號南向一○一公里處，為內政部警政署國道警察局第六隊員警
    以車速超過速限攔阻並開具罰單，認該員警執勤不當，違反比例原則、明確性原
    則、誠信原則云云。且抗告人依期於二月十七日前往南投監理所到案，接受裁罰
    並吊銷駕照，係認為監理站所為行政處分具有裁定性質，依行政程序法第八條所
    示，足使抗告人認其受裁決之行為，抗告人亦無該法第一百十九條各款情形，本
    件原審裁定書所載「不經裁決，非交通案件云云」，顯不足採。又依行政程序法
    第一百零二條、第三十九條等規定，監所單位未使抗告人得知本身之權義，原裁
    定所載「繳納最低罰鍰而終結在案」云云，顯有疑義云云。
二、按道路交通案件處理辦法所稱之交通案件，係指違反道路交通管理處罰條例，經
    公路主管機關或警察機關或其聯合設置之裁決機關處罰後，聲明異議之案件，此
    為該辦法第二條第一款，所明文規定，亦有該道路交通管理處罰條例第九條規定
    可憑，是未經前開裁決機關裁決者，即非該辦法所稱之交通案件，自不得逕予聲
    明異議。本院經查，抗告人於九十二年二月四日下午一時五十二分許，因駕駛車
    牌號碼ＫＪ─九○八八號自用小客車，以車速一一九公里行經國道三號南向一○
    一公里處，超速行駛為警攔檢，及駕照吊扣期間行駛公路為警舉發，並開立舉發
    違反道路交通管理事件通知單之事實，有該通知單在卷可稽，亦為抗告人所不爭
    執。又抗告人於應到案日期（九十二年二月十九日）前之九十二年二月十七日，
    即不經裁決，主動到應到案處所即南投監理站，繳納最低罰鍰新臺幣一萬二千元
    並吊銷其駕駛執照，而終結該案件等情，復有交通部公路總局臺中區監理所南投
  監理站九十二年三月六日九二中監投字第○九二○○○一九七○號函、駕照執照
    吊銷執行單、交通部公路總局自行收納款項收據附卷足憑，是上開違規案件，既
    未經裁決，即非道路交通案件處理辦法所稱之經裁決機關處罰後，聲明異議之交
    通案件，應極顯然，揆諸上開說明，抗告人主動接受上開裁罰後，再執員警不應
    於農曆過年期間，當場攔截製單，違反比例原則云云，指稱員警取締不當，提起
    本件聲明異議，自與規定未合，原審因而裁定駁回其異議，經核自無不合，抗告
    人復以上情，提起抗告，亦難認有理由，其抗告自應予駁回。至南投監理站如何
    裁罰，抗告人何以願意自行繳納罰款並接受吊銷駕照，該裁罰標準是否合法等等
    ，核係另一問題，附此載明。
據上論結，應依道路交通案件處理辦法第二十六條，刑事訴訟法第四百十二條，裁定
如主文。
中      華      民      國      九十二  年      四      月      五      日
                                臺灣高等法院臺中分院刑事第二庭
                                      審判長法  官  羅  禮  政
                                            法  官  陳  欣  安
            法  官  蔡  聰  明
右正本證明與原本無異。
不得抗告。
                                            書記官  郭  振  祥
中      華      民      國      九十二  年      五      月      五      日
                                                                        Ａ


司法院資訊處製作；財團法人民間司法改革基金會備份。
